臺灣桃園地方法院刑事判決　　　　　 100年度審訴字第1125號
公　訴　人　臺灣桃園地方法院檢察署檢察官
被　　　告　趙佳龍
上列被告因毒品危害防制條例案件，經檢察官提起公訴（100 年
度毒偵字第788 號、第837 號、第1005號、第1836號），被告於
準備程序進行中，就被訴事實為有罪之陳述，經本院告知簡式審
判程序意旨，並聽取當事人之意見後，本院合議庭裁定依簡式審
判程序審理，判決如下：
    主  文
趙佳龍所犯如附表主文欄所示之罪，均累犯，分別判處如附表主
文欄所示之刑，扣案如附表編號二主文欄所示之物，依附表編號
二主文欄所示沒收。應執行有期徒刑貳年，扣案之吸管勺子壹支
沒收。
    事實及理由
一、犯罪事實：
  (一)趙佳龍有下列觀察、勒戒、強制戒治處遇及前科：
    1.前於民國92年間因施用毒品案件，經本院以92年度毒聲字
      第1096號裁定送觀察、勒戒後，認有繼續施用毒品之傾向
      ，再由本院以92年度毒聲字第1440號裁定令入戒治處所施
      以強制戒治，因其戒治成效經評定為合格，復經本院以92
      年度毒聲字第2840號裁定停止戒治，且於92年10月6 日停
      止戒治出所，並付保護管束，迄至93年5 月4 日保護管束
      期滿未經撤銷，視為強制戒治期滿執行完畢，此次施用毒
      品犯行，並經臺灣桃園地方法院檢察署檢察官以93年度戒
      毒偵字第113 號為不起訴處分確定。
    2.於93年11月間（即前開強制戒治執行完畢後5 年內）次因
      施用第一級毒品、施用第二級毒品及竊盜等案件，經本院
      以94年度易字第15號判決，分別判處有期徒刑6 月、3 月
      、1 年，並定其應執行刑為有期徒刑1 年8 月，上訴後，
      經臺灣高等法院以94年度上訴字第2740號判決，判處上訴
      駁回確定，經入監執行後，已於96年5 月18日假釋出監，
      假釋期間因違反保護管束應遵守事項，遭撤銷假釋，尚餘
      殘刑6 月2 日，前開3 罪復經本院以97年度聲減字第1303
      號裁定，各減其宣告刑2 分之1 ，並定其應執行刑為有期
      徒刑10月確定後，已無殘刑須再予執行，而於96年7 月16
      日中華民國九十六年罪犯減刑條例生效之日執行完畢。
  (二)詎其仍不知悛悔，分別基於施用第一級毒品海洛因、第二級
    毒品甲基安非他命之犯意，分別於附表所示之時間、地點，
    以附表所示之方式，分別施用如附表所示之毒品，並分別於
    附表所示之時間、地點，以附表所示之方式為警查獲，並扣
    得如附表所示之物。
二、證據名稱：
  (一)被告趙佳龍於本院審理時之自白。
  (二)附表證據欄所示之證據。
  (三)附表證據欄所扣得之證物。
  (四)臺灣高等法院被告前案紀錄表1 份。
三、附記事項：
    被告於100 年2 月6 日晚間11時許，在桃園縣平鎮市○○○
    街18號前為警查獲（即附表編號二所示之為警查獲之時間、
    地點）所扣得之注射針筒1 支，被告於本院審理時雖坦承為
    其所有，惟被告趙佳龍於本院審理中供稱其該次施用第一級
    毒品之方式，係將第一級毒品海洛因摻入香菸後施用，是上
    開扣案之注射針筒1 支非被告該次施用第一級毒品海洛因所
    用之物，本院又查無證據證明係供被告該次施用第一級毒品
    海洛因所用，自不得宣告沒收，附此敘明。
三、應適用法條：
    刑事訴訟法第273 條之1 第1 項、第299 條第1 項前段、第
    310 條之2 、第454 條，毒品危害防制條例第10條第1 項、
    第2 項，刑法第11條前段、第47條第1 項、第51條第5 款、
    第38條第1 項第2 款。
四、如不服本件判決，得自收受判決送達之日起10日內，向本院
    提出上訴書狀，上訴於第二審法院。
本案經檢察官李安蕣到庭執行職務。
中    華    民    國   100    年    9     月    6     日
                        刑事庭    法  官  顏世翠
以上正本證明與原本無異。
如不服本判決，應於判決送達後10日內向本院提出上訴狀（應附
繕本），其未敘述上訴理由者，應於上訴期間屆滿後20日內補提
理由書狀於本院，上訴於臺灣高等法院。
                                  書記官  張筆隆
中    華    民    國   100    年    9     月    6     日
附錄本案論罪科刑法條：
毒品危害防制條例第10條
施用第一級毒品者，處6 月以上 5 年以下有期徒刑。
施用第二級毒品者，處3 年以下有期徒刑。
附表
┌─┬───────┬────────┬────────┬──────────┬────────┐
│編│施用時間、地點│施用方式及施用毒│查獲方式及扣案物│   證   據   欄     │    主文欄      │
│號│              │品種類          │                │                    │                │
├─┼───────┼────────┼────────┼──────────┼────────┤
│一│100 年1 月13日│以將第一級毒品海│嗣於100 年1 月13│桃園縣政府警察局龍│趙佳龍施用第一級│
│  │某時，在其桃園│洛因摻入香菸內吸│日晚間11時45分許│  潭分局被採尿人尿液│毒品，累犯，處有│
│  │縣龍潭鄉○○路│食之方式，施用第│，在桃園縣政府警│  暨毒品真實姓名與編│期徒刑捌月；又施│
│  │133 巷161 弄31│一級毒品海洛因1 │察局龍潭分局內，│  號對照表1 紙。    │用第二級毒品，累│
│  │號住處內      │次。            │經其同意採集尿液│臺灣檢驗科技股份有│犯，處有期徒刑陸│
│  │              ├────────┤送驗，結果呈嗎啡│  限公司濫用藥物檢驗│月。            │
│  │              │以將第二級毒品甲│、甲基安非他命陽│  報告1 紙。        │                │
│  │              │基安非他命置入玻│性反應          │                    │                │
│  │              │璃球後用火燒烤之│                │                    │                │
│  │              │方式，施用第二級│                │                    │                │
│  │              │毒品甲基安非他命│                │                    │                │
│  │              │1 次。          │                │                    │                │
├─┼───────┼────────┼────────┼──────────┼────────┤
│二│100 年2 月6 日│以將第一級毒品海│於100 年2 月6 日│桃園縣政府警察局平│趙佳龍施用第一級│
│  │某時，在上開住│洛因摻入香菸內吸│晚間11時許，在桃│  鎮分局被採尿人尿液│毒品，累犯，處有│
│  │處內          │食之方式，施用第│園縣平鎮市新富二│  暨毒品真實姓名與編│期徒刑捌月，扣案│
│  │              │一級毒品海洛因1 │街18號前為警查獲│  號對照表1 紙。    │之吸管勺子壹支沒│
│  │              │次。            │，並扣得其所有供│桃園縣政府警察局龍│收。            │
│  │              │                │其本次施用第一級│  潭分局被採尿人尿液│                │
│  │              │                │毒品海洛因所用之│  暨毒品真實姓名與編│                │
│  │              │                │吸管勺子1 支。  │  號對照表1 紙。    │                │
│  │              │                ├────────┤臺灣檢驗科技股份有│                │
│  │              │                │於100 年2 月8 日│  限公司濫用藥物檢驗│                │
│  │              │                │上午8 時45分許，│  報告2 紙。        │                │
│  │              │                │在桃園縣龍潭鄉黃│扣案之吸管勺子1 支│                │
│  │              │                │唐村黃泥塘7 鄰18│  。                │                │
│  │              │                │號為警查獲。    │                    │                │
├─┼───────┼────────┼────────┼──────────┼────────┤
│三│100 年2 月18日│以將第一級毒品海│嗣於100 年2 月8 │桃園縣政府警察局龍│趙佳龍施用第一級│
│  │某時，在上開住│洛因摻入香菸內吸│日某時，在桃園縣│  潭分局尿液暨毒品檢│毒品，累犯，處有│
│  │處內          │食之方式，施用第│政府警察局龍潭分│  體真實姓名與編號對│期徒刑捌月。    │
│  │              │一級毒品海洛因1 │局內，經其同意採│  照表1 紙。        │                │
│  │              │次。            │集尿液送驗，結果│臺灣檢驗科技股份有│                │
│  │              │                │呈嗎啡陽性反應。│  限公司濫用藥物檢驗│                │
│  │              │                │                │  報告1 紙。        │                │
└─┴───────┴────────┴────────┴──────────┴────────┘